【裁判字號】    95,訴,366
【裁判日期】    950615
【裁判案由】    公共危險等
【裁判全文】
臺灣臺中地方法院刑事判決               95年度訴字第366號
公  訴  人  臺灣臺中地方法院檢察署檢察官
被      告  甲○○
指定辯護人  本院公設辯護人  丙○○
上列被告因公共危險等案件，經檢察官提起公訴（九十四年度偵
字第一五七○三號），及移送併辦（九十五年度偵字第六三九號
），本院判決如下：
    主    文
甲○○放火燒燬現供人使用之住宅，未遂，處有期徒刑肆年肆月
。裝汽油之塑膠桶壹個沒收。
    犯罪事實
一、甲○○與己○○於民國九十四年間係夫妻關係（已於九十四
    年十二月二十九日經本院判決離婚，於九十五年一月二十四
    日確定，嗣於九十五年三月二十八日辦妥離婚登記），二人
    間原具有家庭暴力防治法第三條第一款所定之配偶的家庭成
    員關係。緣甲○○前因毆打己○○，對己○○實施家庭暴力
    行為，經己○○透過臺中市警察局第六分局向本院聲請民事
    暫時保護令，由本院於九十四年八月八日依家庭暴力防治法
    第十三條規定核發九十四年度暫家護字第七二七號民事暫時
    保護令，諭令甲○○不得對己○○實施身體上或精神上不法
    侵害行為，及不得直接或間接對己○○為騷擾、通話、通信
    行為，並由臺中市警察局第六分局於九十四年八月九日下午
    三時三十分許在臺中市○○區○○路一段一二五號送達上開
    民事暫時保護令予甲○○。
二、不料，甲○○因不滿己○○離家，竟基於違反民事暫時保護
    令及恐嚇危害安全之概括犯意，先於九十四年八月二十六日
    下午一時三十分許，在臺中市○○區○○路三八八號之己○○奶奶住處，因見己○○欲報警，竟對己○○恫嚇稱：「看
    警察來的快，還是我拿菜刀快」等語，以此加害生命、身體
    之事，使己○○聞言，心生恐懼，致生危害於安全；再於九
    十四年九月五日上午十時八分十四秒，以其所使用之000
    0000000號行動電話傳送簡訊：「嗯‧‧‧明天早上
    十點到十一點間請妳給我一通電話，安定的生活和家人的安
    全都在妳一念間和一通電話，請三思，別讓兩家人因為妳的
    白目搞得人仰馬翻」之內容至己○○所使用門號00000
    00000號行動電話內，以此加害生命、身體之事，使己○○見狀，心生恐懼，致生危害於安全，而違反本院所為上
    開不得對己○○為精神上不法侵害行為，及不得直接或間接
    對己○○為騷擾、通話行為之民事暫時保護令。
三、又甲○○明知己○○離家後，居住在臺中市○○區○○路三
    八八號己○○奶奶住處，該處係現供人使用之住宅，竟承前
    開違反民事暫時保護令之犯意及放火燒燬現供人使用住宅之
    犯意，於九十四年九月二十八日凌晨一時五十分許，攜帶其
    所有裝有十公升汽油之塑膠桶一個，置放在其所有車牌號碼
    XM2-402號重型機車之腳踏板上，騎至上址前，停下機車後
    ，將汽油潑灑在上址之鐵捲門及騎樓地上，而著手放火之行
    為，此時己○○因聞到很濃的汽油味，隨即報警，而甲○○
    於潑灑汽油後，續掏出身上的打火機點火引燃並往上址的騎
    樓丟擲，隨即騎乘機車沿四平路前之四張犁公園四周繞行一
    圈，停在四平路與豐樂路口之民興瓦斯行觀看，惟打火機於
    丟出剎那間熄滅而未延燒，甲○○又接續前開違反民事暫時
    保護令及放火燒燬現供人使用住宅之犯意，坐在機車上點燃
    棄置在地上之紙張後，欲騎往上址，但因風勢致點燃紙張的
    火延燒到甲○○自己的手，其即將機車停下，丟掉紙張，並
    以腳踩熄火苗，始未釀成火災，其放火行為因而未得逞，並
    違反本院所為上開不得為己○○為身體上或精神上不法侵害
    行為，及不得直接或間接對己○○為騷擾行為之民事暫時保
    護令。嗣甲○○將機車牽至民興瓦斯行對面的公園熄火，再
    慢慢牽到臺中市○○區○○路三九○號前騎樓下，坐在機車
    上臉面對臺中市○○區○○路三八八號，適警員戊○○接獲
    報案於同日凌晨二時五分許到場處理，在臺中市○○區○○
    路三八八號鐵捲門門口前扣得上開裝有汽油之塑膠桶一個，
    並於製作己○○警詢筆錄後，會同己○○回到臺中市○○區
    ○○路、豐樂路口之民興瓦斯行，於停在該處之白色自用小
    客車旁扣得已燃紙張一團。
四、案經臺中市警察局第五分局報請臺灣臺中地方法院檢察署檢
    察官偵查起訴，及臺中市警察局第六分局移送該署檢察官併
    辦。
    理    由
壹、有罪部分
一、訊據被告甲○○對其於九十四年間與己○○為夫妻關係，於
    九十四年八月九日下午三時三十分許在臺中市○○區○○路
    一段一二五號由臺中市警察局第六分局警員送達本院九十四
    年度訴字第七二七號民事暫時保護令，其曾於九十四年八月
    二十六日前往臺中市○○區○○路三八八號，及於九十四年
    九月五日上午十時八分十四秒以其所使用之0000000
    000號行動電話傳送簡訊：「嗯‧‧‧明天早上十點到十
    一點間請妳給我一通電話，安定的生活和家人的安全都在妳
    一念間和一通電話，請三思，別讓兩家人因為妳的白目搞得
    人仰馬翻」之內容至己○○所使用之行動電話門號，暨於九
    十四年九月二十八日凌晨一時五十分許，騎乘機車至臺中市
    北屯區○○路三八八號附近徘徊，而於同日凌晨二時五分許
    為警查獲之事實坦承不諱，並有臺中市警察局第六分局保護
    令執行紀錄表一份、簡訊照片二張在卷可證，惟矢口否認有
    何違反民事暫時保護令、恐嚇危害安全、放火燒燬現供人使
    用之住宅未遂之行為，辯稱：於九十四年八月二十六日在臺
    中市○○區○○路三八八號時，其朋友康唯哲、己○○之姑
    姑及奶奶都在場，沒有人聽到其說「看警察來的快，還是我
    的菜刀快」之言語；九十四年九月五日其所傳簡訊內容，只
    是要己○○與其聯絡，其講話方式本來就比較粗魯，並無恐
    嚇之意；民事暫時保護令並沒有要其遠離上址，己○○在家
    事法庭開庭時也說她沒有住在上址，因其想要知道己○○的
    消息，所以在九十四年九月二十八日凌晨一時五十分許到上
    址，欲詢問己○○的奶奶關於她的行蹤，但其只在附近繞，
    沒有停在民興瓦斯行前面，也沒有帶裝有汽油之十公升容量
    的塑膠桶，更沒有點燃紙團，其剛停在上址隔壁的三九○號
    約五分鐘，警察就來了，在警察來之前，其雖有看到上址門
    口放有一桶汽油桶，本想把汽油桶拿走，後來想想不關其事
    ，就放下到旁邊去，當時上址地上就已經濕了，其在警詢及
    偵訊時，認為其瓜田李下，所以在自由意志下為認罪之陳述
    ，但事實上其沒有放火云云。惟查：
（一）證人己○○於本院審理時到院證述：於九十四年八月二十
      六日下午一時三十分甲○○出言恐嚇時，只有其及奶奶和
      甲○○在場，當天其害怕甲○○對其及奶奶不利，所以沒
      有報警處理等語明確，且於本院行準備程序時陳稱：因該
      日甲○○先到臺中市○○區○○路三八八號潑油漆，其就
      帶奶奶去警察局報案，之後甲○○尾隨到上址，其請甲○○出去，但甲○○不從，其要報警，甲○○就說「妳只有
      跟妳奶奶二個人而已，看妳報警的快，還是我拿菜刀快」
      的話，因其奶奶耳膜有一邊破掉，聽力不好又重聽，且聽
      不懂國語，所以沒聽到甲○○所講的話，其害怕會出事，
      所以先安撫甲○○的情緒，並找姑姑一起來，也要求甲○○找他的朋友一起來，希望人多一點，比較安全，其姑姑
      及甲○○的朋友既然是後來才到的，當然沒有聽到甲○○
      講上開恐嚇的話等語綦詳，是由證人己○○之證詞，可見
      被告當日確有對證人己○○恫嚇稱：「看警察來的快，還
      是我拿菜刀快」之言語，而觀其內容，係屬加害生命、身
      體之事，自使證人己○○聞言心生恐懼，致生危害於安全
      ，且違反本院所為上開不得對證人己○○為精神上不法侵
      害行為，及不得直接或間接對己○○為騷擾、通話行為之
      民事暫時保護令甚明。再被告既是在其朋友及證人己○○
      的姑姑到場前，即出言恐嚇，自難期被告朋友及證人己○○的姑姑有共同聽聞。是被告辯稱：當日其朋友康唯哲、
      己○○之姑姑及奶奶都在場，沒有人聽到其說上開言語云
      云，即屬卸責之詞而無可採。
（二）被告自承曾於九十四年九月五日上午十時八分十四秒以其
      所使用之0000000000號行動電話傳送簡訊：「
      嗯‧‧‧明天早上十點到十一點間請妳給我一通電話，安
      定的生活和家人的安全都在妳一念間和一通電話，請三思
      ，別讓兩家人因為妳的白目搞得人仰馬翻」之內容至己○○所使用之行動電話門號等情不諱，核其內容，係要求證
      人己○○打電話給被告，否則安定的生活及家人之安全即
      有不保之虞，再參以證人己○○於該時並不願意與被告為
      通話、通信之連繫，方會向本院聲請民事暫時保護令，且
      本院九十四年度訴字第七二七號民事暫時保護令，亦已諭
      知被告不得直接或間接對己○○為通話、通信之行為，被
      告既已收受上開民事暫時保護令，仍以證人己○○需與其
      電話聯絡為前提要件，否則會影響證然己○○安定的生活
      及家人之安全，甚至會到人仰馬翻之程度，顯見此簡訊內
      容確含有加害證人己○○生命、身體之事，並使證人己○○見狀，心生恐懼，致生危害於安全，且同時違反上開民
      事暫時保護令。是被告辯稱：其講話方式本來就比較粗魯
      ，絕無恐嚇之意云云，自無可信。
（三）
  １、按本院九十四年度暫家護字第七二七號民事暫時保護令，
      係由臺中市警察局第六分局於九十四年八月九日下午三時
      三十分許在臺中市○○區○○路一段一二五號送達予被告
      一節，有臺中市警察局第六分局保護令執行紀錄表一份存
      卷可稽，而核發民事暫時保護令後，依法改依民事通常保
      護令事件進行審理，本院家事法庭嗣於九十四年九月二十
      九日，方就上開事件開庭調查一節，業經本院調取本院九
      十四年度家護字第九九六號民事聲請事件卷宗核閱屬實。
      而被告既自承其於九十四年八月二十六日曾至臺中市○○
      區○○路三八八號證人己○○奶奶住處，足見被告應知悉
      證人己○○當時已搬回上址居住，且家事法庭係於九十四
      年九月二十九日才開庭，是縱證人己○○於九十四年九月
      二十九日家事法庭庭訊時曾言未住上址，亦無礙被告於九
      十四年九月二十八日知悉證人己○○住在上址之客觀事實
      。再者，被告於九十四年九月二十八日至上址之時間，為
      凌晨一時五十分許，該時正屬一般人晚上睡覺休息時間，
      而非外出活動或工作之時段，若被告確想詢問證人己○○
      奶奶關於證人己○○之行蹤，自應避開晚間睡覺休息時間
      ，是被告辯稱：己○○在家事法庭開庭時，說她沒有住在
      上址，因其想要知道己○○的消息，才到上址想去詢問己○○的奶奶關於她的行蹤云云，自與常情不符而無可採。
  ２、證人己○○於本院審理時復證述：九十四年九月二十八日
      凌晨一點五十分許，其跟奶奶在房間睡覺，聽到小狗一直
      叫，其房間是在二樓最靠近馬路的地方，面對馬路有一鋁
      門窗，沒有裝鐵窗，對面是一個公園，其起床開窗探頭往
      樓下的馬路看，看到甲○○騎機車在樓下公園來回徘徊，
      因民事暫時保護令已經核發了，其就趕快去隔壁房間打電
      話報警，再回窗邊看甲○○有何動作，這時看到甲○○在
      臺中市○○區○○路、豐樂路路口的民興瓦斯行旁所停的
      白色自用小客車後方拿出一個白色塑膠桶，將該白色塑膠
      桶放在機車的腳踏板上，再騎機車到其住處騎樓下面，將
      機車停好後，手拿白色塑膠桶進入騎樓，沒多久其就聞到
      汽油味，其趕快再度打電話報警，但因為甲○○有進去騎
      樓，所以其看不到甲○○在騎樓內的動靜，報警後又回窗
      戶邊看到甲○○騎機車回民興瓦斯行白色自用小客車旁邊
      ，當時機車是發動的，車頭對著其住處的方向，甲○○坐
      在機車上點燃報紙後，準備騎往其住處方向，但因為風勢
      的關係，點燃報紙的火燒到甲○○自己的手，甲○○就將
      機車停下來，將報紙丟掉，並用腳踩熄報紙，之後甲○○
      將機車牽到民興瓦斯行對面的公園，將機車熄火再慢慢將
      牽到其住處隔璧也就是臺中市○○區○○路三九○號的騎
      樓下，約三至五分鐘，警察就來了等語綦詳；再審之證人
      丁○○於本院審理時到院結證：其二樓窗戶沒有裝鐵窗，
      於九十四年九月二十八日上午一點多，其聞到很濃的汽油
      味，就先起床下樓查看停在家裡一樓的機車是否漏油，之
      後上樓在二樓窗戶旁探頭看，看到甲○○騎著機車在其住
      處門前的馬路繞來繞去，其就躲在窗邊看，看到甲○○將
      機車停在臺中市○○區○○路三八八號騎樓外面的馬路旁
      ，坐在機車上拿出打火機點火，有將打火機點著，上有一
      把火，並將打火機丟擲到己○○家的騎樓下，之後甲○○
      騎著機車繞一圈，其看了很害怕，就去睡覺，過了一會兒
      ，又聞到很濃的汽油味，再起床站在窗戶旁探看，看到甲○○在民興瓦斯行那邊站著走來走去，其看了幾秒鐘，以
      為沒事情就去睡覺了，後來房間內有警車的警示燈一閃一
      閃，其知道警察來了，就起來到窗邊探頭看，看到警察拿
      著一個汽油桶，後來警察按其家門鈴時，其下樓才看到甲○○的機車停在其家騎樓下，警察說隔壁有人潑汽油，要
      小心一點等語屬實，核證人己○○、丁○○於警詢、偵訊
      時之證詞，與於本院審理時之證言前後一致，且二人之證
      詞內容互核相同，並就證人己○○前往打電話報警及證人
      丁○○回去睡覺而未在窗戶邊探看時之空檔，就被告之動
      靜的觀察，可互為補強，並無矛盾之處，顯見證人己○○
      、丁○○之證言，應屬真實。則從證人己○○、丁○○之
      證詞，可知是被告出現在臺中市○○區○○路三八八號時
      ，該戶及隔鄰的住戶才聞到很濃汽油味，顯見扣案之裝有
      殘餘汽油的塑膠桶一個，確係被告所攜帶且潑灑在臺中市
      北屯區○○路三八八號之鐵捲門及騎樓地上，並於潑灑後
      置於該戶之鐵捲門前，此亦有警方所拍攝之現場照片四張
      存卷可憑，且被告於潑灑汽油後，還引燃打火機後丟擲至
      上址騎樓，見未點燃火勢後，猶再於民興瓦斯行旁，點燃
      棄置在地上之紙張後欲騎往上址縱火，惟因風勢致火延燒
      到自己的手，方將紙張丟掉，並以腳踩熄火苗，始未釀成
      火災等情無訛。是被告辯稱：其只有在臺中市○○區○○
      路三八八號附近繞，沒有停在民興瓦斯行前面，也其沒有
      帶裝有汽油之十公升容量的塑膠桶及丟擲打火機到上址騎
      樓，更沒有點燃紙團云云，洵無可採。
  ３、被告於本院行準備程序時坦認：其在警詢及偵訊時所為之
      陳述，都是在其自由意識下所為等語明確，再觀之被告於
      九十四年九月二十八日凌晨二時三十分許製作警詢時，並
      不承認於當日攜帶裝有汽油的塑膠桶到上址，也否認潑灑
      汽油及點燃紙團等情，有警詢筆錄一份在卷可佐，足見其
      於警詢時並無自白犯罪。惟其於九十四年九月二十八日下
      午五時二十一分許接受檢察官偵訊時，即坦言：「（妳拿
      汽油潑灑是何意思？）我老婆之前有告我潑油漆，事實上
      不是我，所以我很不滿」、「（這次潑汽油主要目的是什
      麼？）想嚇嚇她」、「（燒一半的紙張是什麼？）是在公
      園，當時試試看汽油在報紙上燒起來情形怎樣，後來看到
      火很旺，就趕快把它熄掉」、「（汽油潑在哪裡？）潑在
      三八八號那邊」等語明確；嗣於九十四年九月二十九日上
      午十時三十分許至本院家事法庭就是否核發民事通常保護
      令進行調查時接受法官訊問，亦自承：「因為八月二十六
      日我沒有潑漆，而聲請人（指證人己○○）誣賴我，所以
      我才會於九月二十八日去奶奶家裡潑汽油，可是我也害怕
      會發生危險，所以我潑灑之後，有在旁邊注意」等語無誤
      ，則依被告在檢察官及法官面前所為之自由陳述，益徵被
      告確有在上址潑灑汽油及在民興瓦斯行旁點燃紙團後因火
      勢很旺而撲滅之行為。是被告辯稱：其在警詢及偵訊時，
      認為既然瓜田李下，所以為認罪之陳述，但事實上其沒有
      放火云云，核與事實不符而無可信。
  ４、再者，本案於臺中市○○區○○路三八八號之鐵捲門門口
      前查扣裝有汽油之塑膠桶一個，並在民興瓦斯行旁所停的
      自小客車旁邊扣得一團已經點燃的紙團等情，業據證人戊○○即臺中市警察局第五分局警員到院證述無訛，益見被
      告確有將汽油裝載塑膠桶內攜往上址潑灑，並在民興瓦斯
      行旁點燃紙團之行為甚明。
  ５、綜上，被告既已於九十四年八月九日收受本院核發之民事
      暫時保護令，竟不遵守保護令內容，擅自攜帶裝有汽油之
      塑膠桶前往證人己○○之住處，潑灑在鐵捲門及騎樓地上
      後，二度點火而未引燃，對證人己○○實施身體上及精神
      上不法侵害行為及對證人己○○為騷擾行為，其違反前開
      民事暫時保護令及放火燒燬現供人使用住宅未遂之行為，
      堪予認定。
（四）綜合上情，被告上開辯詞，顯係砌詞卸責之語，不足採信
      。本案事證明確，被告上揭違反保護令罪、恐嚇危害安全
      及放火燒燬現供人使用住宅未遂之行為，均事證明確，應
      堪認定。
二、按被告將汽油潑灑於臺中市○○區○○路三八八號鐵捲門及
    騎樓地上，目的在做為燒燬房屋之火引之用，而潑灑汽油，
    引燃打火機丟擲於騎樓地上，及在民興瓦斯行旁點燃紙團，
    屬整個放火行為之連續動作，則潑灑汽油、引燃打火機丟擲
    、點燃紙團之行為，應包含於整個放火行為範圍之內，應認
    已著手實行犯罪構成要件之放火行為。是：
（一）核被告所為，係犯家庭暴力防治法第五十條第一款之違反
      保護令罪、刑法第三百零五條之恐嚇危害安全罪、同法第
      一百七十三條第一項、第三項之放火燒燬現供人使用之住
      宅未遂罪。
（二）公訴意旨就被告於九十四年八月二十六日、九十四年九月
      五日違反保護令罪及恐嚇危害安全之犯行，雖未起訴，惟
      此部分既經併辦，本院認此部分與檢察官起訴經判決有罪
      部分有連續犯之裁判上一罪關係存在，依審判不可分原則
      ，本院自得併予審理。
（三）再就犯罪事實欄二部分，被告係一行為同時觸犯家庭暴力
      防治法第五十條第一款之違反保護令罪、刑法第三百零五
      條之恐嚇危害安全罪，然檢察官漏引刑法第三百零五條之
      法條，惟併辦事實既已記載明確，自為本院審理論究範圍
      ，且經本院當庭告知被告上開法條，尚不妨礙被告之防禦
      權，自得併予審判，並補充此法條。
（四）被告引燃打火機丟擲在上址騎樓地上，及在民興瓦斯行旁
      點燃紙團之行為，係在密接之時段內，就同一犯罪構成事
      實，本於單一放火之犯意接續進行，以實現一犯罪構成要
      件之單一行為，依一般社會觀念，在刑法評價上，應視為
      數次之接續實施，為包括一罪之接續犯。公訴人認為被告
      點燃紙團屬於預備行為，為先前引燃打火機未遂之高度行
      為所吸收云云，尚有誤會。
（五）被告先後三次違反民事暫時保護令之行為，時間緊接、侵
      害之法益相同，且觸犯同一之罪名，顯係基於概括犯意為
      之，應依連續犯規定論以一罪。
（六）又被告於九十四年八月二十六日所犯違反保護令罪及恐嚇
      危害安全罪間、於九十四年九月五日所犯違反保護令罪及
      恐嚇危害安全罪間、於九十四年九月二十八日所犯違反保
      護令罪及放火燒燬現供人使用之住宅未遂罪間，均係一行
      為觸犯兩罪名，均為想像競合犯，應分別從一重之違反保
      護令罪、違反保護令罪、放火燒燬現供人使用之住宅未遂
      罪處斷，而因違反保護令罪之行為屬連續犯，故本案應從
      一重之放火燒燬現供人使用之住宅未遂罪論處。公訴人認
      為被告所為違反保護令罪與放火燒燬現供人使用之住宅未
      遂罪，應予分論併罰，顯未考量被告係一行為同時觸犯兩
      罪名之情況，其見解尚有未洽，附此指明。
（七）被告放火燒燬現供人使用之住宅之犯行既為未遂，爰依刑
      法第二十六條前段之規定，按既遂犯之刑度減輕其刑。
（八）爰審酌被告前犯詐欺案件，經本院判處有期徒刑一年一月
      ，現正上訴中，有臺灣高等法院被告前案紀錄表一份存卷
      可參，其素行不佳，猶不顧夫妻之情，漠視法令，自九十
      四年八月二十六日起至同年九月二十八日止，短短逾一個
      月期間，三度騷擾證人己○○，第三次甚且以放火方式為
      之，對證人己○○造成心理不安、恐懼之程度甚鉅，惡性
      非輕，而犯後仍飾詞狡卸，毫無悔意，然檢察官具體求處
      有期徒刑六年尚屬過重等一切情狀，量處如主文所示之刑
      ，以資懲儆。
（九）扣案之裝汽油的塑膠桶一個，被告雖否認為其所有云云，
      惟審之被告於九十四年九月二十八日偵訊及本院家事法庭
      九十四年九月二十九日庭訊時，均坦承潑灑汽油之行為，
      顯見該裝有汽油之塑膠桶一個，應屬被告所有供犯罪所用
      之物，自應依刑法第三十八條第一項第二款之規定諭知沒
      收。另證人何天送即臺中市警察局第五分局偵查佐雖於九
      十五年五月二十四日檢送白色打火機一個、紙團一團入庫
      ，然遍觀臺中市警察局第五分局九十四年九月二十八日中
      分五刑字第○九四○○三一八八八號刑事案件偵查卷宗，
      並無在現場扣得打火機之記載或照片可證，且證人戊○○
      於本院審理時到院證述：其可確定入庫之打火機並非其所
      扣得，且入庫之紙團亦非其當時所扣案之紙團等語明確，
      足見上開入庫之之白色打火機一個、紙團一團，非屬本案
      犯罪之物，自不得為沒收之宣告。至於如臺中市警察局第
      五分局九十四年九月二十八日中分五刑字第○九四○○三
      一八八八號刑事案件偵查卷宗第二十四頁之照片所示之紙
      團，既未辦理入庫，亦無法證明現仍存在，爰不另為沒收
      之諭知，在此說明。
貳、退併辦部分
一、併辦意旨另以：被告於九十四年九月八日晚間十一時三十分
    許，在證人己○○所使用之行動電話內，以「‧‧‧一通電
    話就可解決的事‧‧‧若不想出事，打一通電話」等語為語
    音留言，恐嚇證人己○○，致證人己○○心生畏懼，而違反
    上開民事保護令，因認被告此部分行為，亦涉犯家庭暴力防
    治法第五十條第一款、第二款之罪嫌云云。
二、檢察官認被告此部分行為涉犯家庭暴力防治法第五十條第一
    款、第二款罪嫌，無非係以證人己○○之指述綦詳及本院九
    十四年度暫家護字第七二七號民事暫時保護令在卷可稽，為
    其主要論據。訊據被告則堅詞否認有何於上開時、地在證人
    己○○行動電話語音留言之行為，辯稱：該通電話是以臺語
    留言，其不會講臺語，也沒有要他人代為留言等語。
三、經查，證人己○○於本院審理時證述：該通語音留言非甲○○所為，因甲○○不會講臺語等語明確，顯見該通語音留言
    確非被告所為。又證人己○○於九十四年九月九日警詢時陳
    稱：該通語音留言並未留下電話號碼，其也不知道是何人所
    傳來的等語屬實，可知證人己○○亦無法提供留下語音留言
    者之姓名年籍以供查證該人與被告之關係。再者，雖證人己○○於本院審理時復證稱：其未與他人結怨結仇，也沒有欠
    別人債務，只有跟甲○○因為聲請保護令之事訴訟，所以其
    覺得是甲○○叫別人給其留言等語，顯見證人己○○認為該
    語音留言是被告授意他人所為，僅屬證人己○○個人之臆測
    之詞，況證人己○○亦無法提供該人之年籍資料以供本院傳
    訊調查該人所為之語音留言確係出於被告之授意，自難以被
    告與證人己○○該時正有民事保護令之訴訟，即遽以推論被
    告與該語音留言者間，就上開語音留言有犯意聯絡及行為分
    擔。再遍觀偵查全卷，檢察官亦未能提出其他確切之證據證
    明上開語音留言是出於被告之授意，本諸罪疑唯輕原則，本
    院認以現有證據尚無法形成被告有上開犯行之明確心證，是
    此部分，尚難認與前揭起訴經判決有罪部分構成連續犯之裁
    判上一罪關係，非屬本院得審判之範圍，應退由檢察官續行
    偵查，為適法之處理，附此說明。
據上論斷，應依刑事訴訟法第二百九十九條第一項前段，家庭暴
力防治法第五十條第一款、第二款，刑法第十一條前段、第一百
七十三條第一項、第三項、第三百零五條、第五十五條、第二十
六條前段、第三十八條第一項第二款，罰金罰鍰提高標準條例第
一條前段，判決如主文。
本案經檢察官乙○○到庭執行職務
中    華    民    國    95    年    6     月    15    日
                  刑事第十五庭  審判長法  官  曾佩琦
                                      法  官  陳如玲
                                      法  官  周瑞芬
上正本證明與原本無異。
如不服本判決，應於送達後十日內向本院提出上訴狀（須附繕本
），上訴於臺灣高等法院臺中分院。
                                      書記官  何俞瑩
中    華    民    國    95    年    6     月    15    日
附錄本案論罪科刑法條
刑法第一百七十三條：
  放火燒燬現供人使用之住宅或現有人所在之建築物、礦坑、火
  車、電車或其他供水、陸、空公眾運輸之舟、車、航空機者，
  處無期徒刑或七年以上有期徒刑。
  失火燒燬前項之物者，處一年以下有期徒刑、拘役或五百元以
  下罰金。
  第一項之未遂犯罰之。
  預備犯第一項之罪者，處一年以下有期徒刑、拘役或三百元以
  下罰金。
刑法第三百零五條：
  以加害生命、身體、自由、名譽、財產之事，恐嚇他人致生危
  害於安全者，處二年以下有期徒刑、拘役或三百元以下罰金。
家庭暴力防治法第五十條：
  違反法院依第十三條、第十五條所為之下列裁定者，為本法所
  稱之違反保護令罪，處三年以下有期徒刑、拘役或科或併科新
  臺幣十萬元以下罰金︰
  一  禁止實施家庭暴力行為。
  二  禁止直接或間接騷擾、接觸、通話或其他連絡行為。
  三  命遷出住居所。
  四  遠離住居所、工作場所、學校或其他特定場所。
  五  命完成加害人處遇計畫：戒癮治療、精神治療、心理輔導
      或其他治療、輔導。


司法院資訊處製作；財團法人民間司法改革基金會備份。
